臺灣板橋地方法院刑事判決　　　　　　　　　　　　　　九十一年度訴字第七五號
　　公　訴　人　臺灣板橋地方法院檢察署檢察官
　　被　　　告　乙○○　男　五.
　　選任辯護人　葉滄燁律師
右列被告因偽造有價證券案件，經檢察官提起公訴 (九十年度偵字第一七二一四號）
，甲○判決如左：
    主  文
乙○○共同連續意圖供行使之用，而偽造有價證券，處有期徒刑參年陸月。
扣案如附表所示之支票沒收。
    事  實
一、乙○○於民國八十六年間因偽造有價證券案，經臺灣臺北地方法院判處有期徒刑
    六月確定，嗣於九十年十月九日執行完畢，竟不知悔改，其與丁○○○、鄭嘉惠
    （另由臺灣高等法院判決）及丙○○與戊○○（已由檢察官提起公訴）五人，基
    於意圖供行使偽造有價證券之犯意聯絡，連續自八十六年六月間起，向綽號「空
    益」之成年男子，以「活票」（無退票紀錄）每張新台幣（下同）五千元，「退
    保票」（有退票紀錄，但尚未達拒絕往來）每張三千元，「死票」（已拒絕往來
    ）每張二千元之價格購買如附表所示已蓋妥印鑑之空白人頭支票，並於中國時報
    等媒體刊登「支票借你用」之廣告，利用00000000、00000000
    、00000000、00000000等電話，轉接至台北縣板橋市○○路○
    段五三一巷一七弄七號二樓之住所，丁○○○以「林太太」名義，鄭嘉惠以「王
    小姐」之名義，乙○○則以「王先生」名義對外聯絡，再分別對外以每張「活票
    」七千元、「退保票」五千元及「死票」二千五百元之價格，於填妥買票人要求
    之金額後，轉售予不特定人。嗣於八十七年八月五日中午十二時許，莊豐慶意圖
    供行使之用，以電話向丁○○○洽購一張活票，由丁○○○偽填帳戶為誠泰銀行
    蘆洲分行，戶名游蕊菊，支票號碼為ＹＣ0000000號，金額五十萬元之支
    票一張，交由戊○○於同日中午十二時五十分許，送達約定之台北市○○路二八
    六號騎樓進行交易完成，莊慶豐已持有上開偽造之有價証券時，為調查局人員當
    場查獲，並循線於台北縣板橋市○○路○段五三一巷一七弄七號二樓，查扣空白
    人頭支票五十五張。
二、案經法務部調查局北部地區機動組移送台灣板橋地方法院檢察署檢察官偵查起訴
    。
    理  由
一、訊據被告乙○○矢口否認有何犯行，辯稱：伊在調查局及檢察官偵查時坦承犯行
    ，是為了替妻頂罪，伊實際上並未參與此偽造有價證券犯行云云。經查，被告乙○○於調查局及檢察官偵查時均一致坦承：伊自八十七年四月起至八十七年八月
    五日遭查獲止，在台北地區以販賣人頭支票（俗稱之芭樂票）為業，賺取每張人
    頭支票數千元之利潤，伊販賣的人頭支票均係綽號「空益」（或稱「阿義」）之
    成年男子所提供，伊在中國時報上刊登「支票借你」的廣告，招攬需要人頭支票
    的人來購買，家人分工合作販賣人頭支票，伊妻丁○○○自稱「林太太」，伊媳
    婦鄭嘉慧自稱「王小姐」，他們二人在伊不在時負責接電話，伊小舅子戊○○自
    稱「王先生」負責拿票給客人等語（見偵字第一六八三九號卷第六二頁至六三頁
    、第一一一頁正反面、第一一八頁至第一一九頁、第一三三頁反面）。又被告乙○○之兒子丙○○於調查局訊問時證稱：人頭支票買賣係伊父親乙○○及母親丁○○○二人所為，伊印象中，父母於八十年間開始販賣人頭支票，期間曾遭警方
    查緝，歇業一段時間後，於一年前（八十六年間）才繼續營業販賣，共計販賣出
    五百餘張支票，伊聽父母談起支票販賣價格每張約七千、五千、二千五百元不等
    ，依有無退票紀錄而區分價格，無退票紀錄者七千元，有退票紀錄者五千元，拒
    絕往來戶者二千五百元等語（見同一偵查卷第四三頁以下）。又戊○○向丁○○○取得人頭支票後負責交付予買主莊慶豐之情，亦據戊○○及莊慶豐於調查局及
    檢察官偵查時供述甚明（見同一偵查卷第二八頁、第三五頁反面、第一０六頁）
    。此外，並有丁○○○販賣人頭支票予莊慶豐之電話通訊監聽譯文資料一份（見
    同一偵查卷第五二頁）、扣案如附表所示之人頭支票影本數紙（見同一偵查卷第
    七十頁以下）、扣案之記事本影本一份（見同一偵查卷第一二一頁以下）為證。
    被告雖辯稱為妻頂罪云云，無非事後畏罪之詞，不足採信。本件事證明確，被告
    犯行堪予認定。
二、核被告乙○○所為，係犯刑法第二百零一條第一項之偽造有價證券罪。又被告偽
    造有價證券後復持以行使，其行使之低度行為為偽造之高度行為所吸收，不另論
    罪。又被告乙○○與丁○○○、鄭嘉惠及丙○○與戊○○五人間，有犯意聯絡及
    行為分擔，應論以共同正犯。又被告乙○○等人先後多次偽造有價証券犯行，時
    間緊接，構成要件相同，顯係基於概括之犯意為之，為連續犯，應依刑法第五十
    六條論以一罪並加重其刑。爰審酌被告犯罪之動機、目的、手段、品行、生活狀
    況、智識程度、犯罪所生之損害，及犯罪後態度等一切情狀，量處如主文所示之
    刑。
三、偽造如附表編號一至五號所示支票五紙，應依刑法第二百零五條沒收。至於附表
    編號六至二十二號所示之空白支票，為被告乙○○所有供其犯罪使用，亦應依法
    宣告沒收。
據上論結，應依刑事訴訟法第二百九十九條第一項前段、刑法第二百零一條第一項、
第二百零五條、第二十八條、第五十六條、第三十八條第一項第二款、罰金罰鍰提高
標準條例第一條前段，判決如主文。
本案經檢察官高智美到庭執行職務。
中      華      民      國    九十一    年      十      月      八      日
                                    臺灣板橋地方法院刑事第二庭
                                        法  官  黃  惠  瑛
右正本證明與原本無異。
如不服本判決，應於判決送達後十日內向甲○提出上訴狀 (應附繕本) ，上訴於
臺灣高等法院。
                                        書記官  孫  治  華
中      華      民      國      九十一      年    十    月  十五    日
附錄本案論罪科刑法條全文：
刑法第二百零一條
意圖供行使之用，而偽造、變造公債票，公司股票或其他有價證券者，處三年以上十
年以下有期徒刑，得併三千元以下罰金。
行使偽造、變造之公債票、公司股票或其他有價證券或意圖供行使之用收集或交付於
人者，處一年以上七年以下有期徒刑，得併科三千元以下罰金。
刑法第二百零五條
偽造、變造之有價證券、郵票或印花稅票及前條之器械、原料，不問屬於犯人與否，
沒收之。
